臺灣花蓮地方法院民事判決　　　　　　　100年度親字第31號
原　　　告　黃國慈
被　　　告　黃世傑
特別代理人　丁振男
上列當事人間否認婚生子女事件，本院於100年12月1日言詞辯論
終結，判決如下：
    主  文
確認被告黃世傑（男、民國○○年○月○○日生、身分證統一編號：
Ｚ000000000號）非其母黃雅琴（民國○○年○月○○日生，100年2月
2日歿，身分證統一編號：Ｚ000000000號）自原告黃國慈（民國
○○年○月○○日生、身分證統一編號：Ｚ000000000號）受胎所生之
婚生子女。
訴訟費用由被告負擔。
    事實及理由
一、原告起訴主張略以：被告之母黃雅琴與原告於民國86年10月
    11日結婚後，於87年間即離家出走與他人同居，故2人於90
    年8月14日協議離婚，嗣於100年8月8日原告收到花蓮縣鳳林
    鎮調解委員會車禍損害賠償之調解通知書，列明原告為被告
    黃世傑之法定代理人，原告始知黃雅琴於2人婚姻關係存續
    期間之90年7月25日產下與原告無血緣關係之被告黃世傑，
    原告並因而被推定為被告黃世傑之生父，惟被告黃世傑實非
    黃雅琴自原告黃國慈受胎所生之婚生子女，爰依民法1063條
    第2項提起本件否認子女之訴，並聲明如主文所示。
二、被告對原告之主張均不爭執。
三、本院之判斷：
（一）按關於認諾及訴訟上自認或不爭執事實之效力，於民事訴
      訟法第589條否認子女之訴，不適用之，同法第594條定有
      明文。查被告黃世傑雖對於原告之主張均不爭執，然揆諸
      上開規定，本院仍應調查其他事證以查明是否與事實相符
      ，合先敘明。
（二）本件原告主張之上開事實，業據提出鳳林鎮調解委員會調
      解通知書、戶籍謄本及馬偕醫院親緣鑑定報告等件為證，
      且經證人即黃雅琴之母賴桂蘭當庭證述詳實，又參諸前述
      親緣鑑定報告內容所示，原告與被告黃世傑於100年10月
      31日進行血緣鑑定的結果，經研判以：
      本次鑑定共測試1項血型抗原和15項DNA標記，其中7項DNA
      標記不合而否定黃國慈是黃世傑父親之可能，因此排除黃
      國慈是黃世傑的父親等語，有親緣鑑定報告一紙在卷可按
      。準此，足堪認原告確非被告黃世傑血緣上之生父，2人
      間應不具有真實血緣關係，是被告黃世傑顯非生母黃雅琴
      自原告黃國慈受胎所生之婚生子，堪信原告之主張為真正
      。
（三）按從子女出生日回溯第181日起至第302日止，為受胎期間
      ，民法第1062條第1項定有明文。次按民法第1063條第1項
      、第2項、第3項前段之規定，妻之受胎，係在婚姻關係存
      續中者，推定其所生子女為婚生子女；前項推定，如夫妻
      之一方能證明妻非自夫受胎者，得提起否認之訴；前項否
      認之訴，夫妻之一方自知悉該子女非為婚生子女，或子女
      自知悉其非為婚生子女之時起2年內為之。又夫妻已逾中
      華民國96年5月4日修正前之民法第1063條第2項規定所定
      期間，而不得提起否認之訴者，得於修正施行後2年內提
      起之，民法親屬編施行法第8條之1亦定有明文。而本件原
      告係於100年8月間始因調解委員會之調解通知書而知悉，
      則原告於100年8月18日提起本件訴訟，有起訴狀收文戳章
      在卷足憑，尚未逾法定期間，是故本件請求確認被告黃世
      傑非原告之婚生子女，於法洵屬有據，應予准許。
四、據上論結，原告之訴為有理由，依民事訴訟法第385條第1項
    前段、第78條，判決如主文。
中    華    民    國   100    年    12    月    1     日
                  家事法庭      法  官  陳雅敏
以上正本係照原本作成。
兩造當庭捨棄上訴，本判決於宣判當時即時確定。
中    華    民    國   100    年    12    月    2     日
                                書記官  邱鴻志